# 同一控制下留存收益恢复，上一级公司对该事项的处理问题

提问人：wxl8076 时间：2023-02-07 13:53:39
请教陈版，问题如下：
[图片]
关于教材中这个案例，请教 2 个问题： 1 、该调整分录后期在该合并主体是否一直存在（也就是合并盈余公积一直大于本部盈余公积这个恢复数？） 2 、该合并主体上一级母公司在合并抵销该合并主体时，是否也需要把恢复的这部分盈余公积一并抵销，如果抵销，对方科目用未分配利润还是资本公积呢？

回答人：chenyiwei
企业合并和合并报表准则在“子公司盈余公积中归母份额的列报”方面存在差异。企业合并准则明确要求恢复同一控制下被合并方合并日盈余公积中的归母份额；而合并报表准则虽无明确规定，但一般认为合并报表层面的盈余公积与母公司个别报表层面的盈余公积金额一致。虽然这并不是根本性的问题，但实务中还是会造成困惑。
对此问题，个人理解：基于尊重实务中已形成的合并报表操作习惯（保持合并报表层面的盈余公积与母公司个别报表层面一致）的考虑，建议在合并日将被合并方盈余公积中的归母份额恢复到未分配利润中，这样可以与日后持续编制合并报表时的做法保持一致；同时也符合企业合并准则要求恢复被合并方留存收益的要求。